臺灣桃園地方法院刑事判決　　　　　 99年度交簡上字第308號
上　訴　人　臺灣桃園地方法院檢察署檢察官
被　　　告　羅俊浩
上列上訴人因被告過失傷害案件，不服中華民國99年10月29日本
院99年度壢交簡字第1545號第一審刑事簡易判決（聲請簡易判決
處刑書案號：臺灣桃園地方法院檢察署99年度偵字第425 號），
提起上訴，本院管轄之第二審合議庭判決如下：
    主      文
上訴駁回。
    事實及理由
一、本案經本院管轄之第二審合議庭審理結果，認原審以被告羅
    俊浩所犯刑法第284 條第1 項前段之過失傷害罪，判處拘役
    40日，如易科罰金，以新臺幣1,000 元折算1 日，經核其認
    事用法及量刑均無不當，應予維持，並引用原審刑事簡易判
    決書所記載之事實及理由（如附件所示）。
二、上訴人上訴意旨略以：本件案發後係告訴人徐漫霖以持用之
    行動電話報警，是警員到場處理前，已經確知本案之犯罪事
    實存在，是被告應無自首之減刑適用；又被告事後並未與告
    訴人達成和解，態度不佳，故原審判決量刑實屬過輕等語。
三、按犯人在犯罪未發覺之前，向該管公務員告知其犯罪，而不
    逃避接受裁判，即與刑法第62條規定自首之條件相符，不以
    言明「自首」並「願受裁判」為必要（最高法院63年台上字
    第1101號判決意旨參照）；又對於未發覺之罪自首而受裁判
    者，減輕其刑，刑法第62條前段定有明文。所謂未發覺之罪
    ，係指凡有偵查職權之機關或公務員，不知有犯罪之事實，
    或雖知有犯罪事實，而不知犯罪人為何人者，均屬之。又該
    條規定之自首，祇以犯人在其犯罪未發覺前，向該管公務員
    自承犯罪而受裁判為已足，至其方式係自行投案或託人代行
    ，係直接向偵查機關為之，抑向非偵查機關請其轉送，均無
    限制（最高法院91年度台上字第6368號判決意旨參照）。經
    查：被告駕駛車牌號碼2526-VX 號自用小客車與告訴人駕駛
    車牌號碼PF7-086 號重型機車於98年11月9 日下午1 時許，
    在桃園縣平鎮市○○路○ 段與振興西路口發生擦撞後，告訴
    人固隨即於同日下午1 時47分，以所持用之門號0000000000
    號行動電話報案，然報警時沒有提到肇事車輛之車牌號碼或
    肇事者之姓名等情，業據證人即告訴人徐漫霖於本院審理時
    證述明確，並有桃園縣政府勤務指揮中心受理案件紀錄表1
    份在卷可參（見本院簡上字卷第29頁、第19頁），佐以第一
    時間到場處理之員警即證人黃慶華於審理時結證稱：勤務中
    心只有說那個地點發生事故要伊過去，是伊跟另一名同事謝
    昌翰第一時間過去，在到場前伊都不知道肇事車輛之車牌號
    碼或肇事者為何人。伊抵達現場後並沒有詢問有何人發生交
    通事故，也沒有詢問在場之人是何人報警或發生車禍之經過
    ，伊現在現場看到有人受傷，伊就通知交通隊，並在現場疏
    導交通，至於在場有無跟被告說過話，因為時間太久不記得
    ，對於被告有無自首也沒有印象；卓冠義是後來才到現場的
    等語（見本院簡上字卷第29頁反面-31 頁），足認告訴人當
    下雖以行動電話報案，然並未告以可供確認犯罪者人別之車
    牌號碼或姓名，受理機關即勤務中心本無從得知，僅告知到
    場處理之員警上開地點有交通事故發生要求前往處理，是偵
    查機關到場處理時並不知悉涉犯過失傷害之被告為何人，應
    可認定。又被告於案發後，員警到場處理車禍案件時並未離
    去，隨即於同日下午2 時13分配合員警接受酒精濃度測試、
    現場採證、提供駕照等相關證件、並於同日下午6 時22分至
    平鎮分局交通隊製作筆錄（見偵卷第15頁、第24 -32頁），
    依此客觀事實顯見被告當無逃避而願意接受裁判之意，再佐
    以處理員警卓冠義於同日製作之桃園縣警察局道路交通事故
    肇事人自首情形紀錄表上明確載明：「3 、報案人或勤務中
    心轉來資料未報名肇事人姓名，處理人員前往現場處理時，
    肇事人在場，並當場承認為肇事人。」（見偵卷第19頁）等
    情，益徵被告符合前開自首之規定，應有刑法第62條前段之
    適用。原審於事實及理由欄一固以「被告羅俊浩於肇事後即
    打電話向轄區之一一九勤務中心報案... 」等語，而認定被
    告有自首減刑規定之適用，然依前開說明，此部分應屬誤載
    ，既不影響原審之適用法條，上訴關於此部分亦難為認有理
    由。
四、次按法官於有罪判決如何量處罪刑，甚或是否宣告緩刑，均
    為實體法賦予審理法官裁量之刑罰權事項，法官行使此項裁
    量權，自得依據個案情節，參酌刑法第57條所定各款犯罪情
    狀之規定，於法定刑度內量處被告罪刑；除有逾越該罪法定
    刑或法定要件，或未能符合法規範體系及目的，或未遵守一
    般經驗及論理法則，或顯然逾越裁量，或濫用裁量等違法情
    事之外，並不得任意指摘其量刑違法（最高法院80年台非字
    第473 號、75年台上字第7033號、72年台上字第6696號、72
    年台上字第3647號著有判例意旨參照）。準此，法官量刑或
    諭知緩刑，如非有上揭明顯違法之情事，自不得擅加指摘其
    違法或不當。經查，原審審酌被告之自首情形、過失程度等
    一切情狀，量處拘役40日，並諭知易科罰金折算標準，原審
    審酌上情所為之量刑應屬妥適，並無上訴人所指量刑過輕之
    情事存在。
五、綜上所述，檢察官上訴意旨依告訴人所指主張被告不符自首
    要件及原審量處刑度過輕等情，指摘原判決不當，俱已認定
    如前，並非可取，是核上訴意旨均為無理由，應予駁回。
據上論斷，應依刑事訴訟法第455條之1 第1項、第3項、第368條
、第373條，判決如主文。
本案經檢察官洪敏超到庭執行職務。
中    華    民    國    100     年    4   月    29    日
                  交通法庭    審判長法  官   許雅婷
                                    法  官   羅國鴻
                                    法  官   黃裕民
以上正本證明與原本無異。
不得上訴。
                                    書記官   蕭秀蓉
中    華    民    國   100    年    4     月    29    日